臺灣雲林地方法院刑事判決
111年度交易字第296號
公  訴  人  臺灣雲林地方檢察署檢察官
被      告  李松霖


上列被告因公共危險案件，經檢察官提起公訴（111年度偵字第5
511號），被告於準備程序中就被訴事實為有罪之陳述，本院依
簡式審判程序判決如下：
    主  文
李松霖駕駛動力交通工具而吐氣所含酒精濃度達每公升零點二五
毫克以上，處有期徒刑柒月。
    事  實
一、李松霖明知飲酒後不得駕駛動力交通工具，竟於民國111年6
    月26日下午3時30分許至下午5時許間，在雲林縣○○市鎮○路0
    000號環球科技大學附近檳榔攤飲用酒類若干後，不顧飲酒
    後感官知覺及反應能力已受酒精影響而降低，仍基於酒後駕
    駛動力交通工具之犯意，於同日下午5時許，自上開處所騎
    乘車牌號碼000-0000號普通重型機車上路而行駛於道路。嗣
    於同日下午5時44分許，行經雲林縣斗六市中山路與龍潭路
    口時，為警發現其未戴安全帽而予以攔查，李松霖於警尚未
    發覺其上揭酒後駕車之犯罪事實前，即主動供述犯行，願受
    裁判，復經警於同日下午5時54分許對其施以吐氣酒精濃度
    檢測，測得其吐氣所含酒精濃度每公升達0.62毫克，始悉上
    情。
二、案經雲林縣警察局斗六分局報告臺灣雲林地方檢察署檢察官
    偵查起訴。
    理  由
壹、程序方面：
    被告李松霖本案所犯並非死刑、無期徒刑、最輕本刑為3年
    以上有期徒刑之罪或高等法院管轄第一審案件，其於準備程
    序進行中，先就被訴事實為有罪之陳述（見本院卷第63頁）
    ，經告知其簡式審判程序之旨，並聽取公訴人及被告之意見
    後，本院業已依刑事訴訟法第273條之1第1項之規定，裁定
    由受命法官獨任以簡式審判程序進行本案之審理，是本案之
    證據調查，依刑事訴訟法第273條之2規定，自不受同法第15
    9條第1項、第161條之2、第161條之3、第163條之1及第164
    條至第170條規定之限制。
貳、實體方面：
一、認定事實所憑之證據及理由：
    上揭事實，業據被告於警詢、偵訊、本院準備程序中及審理
    時均坦承不諱（見警卷第9至12頁；偵卷第35至36頁；本院
    卷第63、68、70頁），且有雲林縣警察局斗六分局道路交通
    事故當事人酒精測定紀錄、雲林縣警察局取締酒後駕車公共
    危險案件檢測及觀察紀錄表、雲林縣警察局舉發違反道路交
    通管理事件通知單、財團法人臺灣商品檢測驗證中心呼氣酒
    精測試器檢定合格證書、車牌號碼000-0000號普通重型機車
    之車輛詳細資料報表等證據資料在卷可佐（見警卷第17至25
    頁），足認被告上開任意性自白核與客觀事實相符，堪以採
    信。是本案事證明確，被告前揭犯行堪以認定，應予依法論
    科。
二、論罪科刑：
  ㈠核被告所為，係犯刑法第185條之3第1項第1款之駕駛動力交
    通工具而吐氣所含酒精濃度達每公升零點二五毫克以上罪。
  ㈡被告前因⑴公共危險案件，經臺灣高雄地方法院以109年度審
    交易字第329號判決判處有期徒刑6月，併科新臺幣（下同）
    5萬元確定；又因⑵公共危險案件，經臺灣高雄地方法院以10
    9年度審交易字第418號判決判處有期徒刑7月確定，上開⑴、
    ⑵所示案件，嗣經同院以110年度聲字第914號裁定定應執行
    有期徒刑1年1月確定，於111年1月3日執行完畢等情，業經
    檢察官指明並提出刑案資料查註紀錄表為證（見偵卷第17至
    27頁），足認被告於前開案件有期徒刑執行完畢後，5年以
    內故意再犯本案有期徒刑以上之罪，為累犯。惟檢察官對於
    「依累犯規定加重其刑事項」，僅於起訴書記載「請依刑法
    第47條第1項及大法官釋字第775號解釋意旨裁量是否加重其
    刑」，並未具體說明被告有加重其刑予以延長矯正其惡性此
    一特別預防之必要，而因檢察官對此量刑事項仍有承擔舉證
    責任之可能性，可認檢察官未盡「形式舉證責任」，本院不
    僅無調查、認定之義務，也因為「依累犯規定加重其刑事項
    」並非有效爭點，本院無從為補充性調查，得逕裁量不予加
    重。是本院參照最高法院刑事大法庭110年度台上大字第566
    0號裁定意旨，僅將被告之前科紀錄列入刑法第57條第5款「
    犯罪行為人之品行」之量刑審酌事由（詳後述），而不依累
    犯規定加重其刑。
  ㈢被告本案係因騎乘機車未戴安全帽而為警攔查，而其於司法
    警察尚未知悉其上揭酒後駕車之犯罪事實前，即主動供述犯
    行，願受裁判等情，有被告之警詢筆錄及本院111年9月20日
    公務電話紀錄單（經本院詢問攔查被告之警員，該警員表示
    因疫情期間大家都戴口罩，若被告未告知酒駕情事，其可能
    不會發現被告酒後駕車乙事，本案係被告先主動坦承有喝酒
    ，其發現被告臉色有點紅，才對被告實施酒測）在卷可參（
    見警卷第10頁；本院卷第39頁），是被告係於警方尚無積極
    證據足以知悉其有本次犯行前，即主動坦承其酒駕行為，乃
    對於未發覺之犯罪自首而願受裁判，本院審酌被告應有面對
    司法調查之決心，爰依刑法第62條規定，減輕其刑。
  ㈣爰審酌被告無視政府再三宣導酒後不得駕駛動力交通工具之
    禁令，於飲酒後精神狀態已受酒精影響之狀態下，漠視駕駛
    動力交通工具上路對於其他用路人可能造成之生命、身體危
    險，僅圖一己往來交通之便，率爾騎乘普通重型機車上路，
    嗣經測得之吐氣所含酒精濃度高達每公升0.62毫克，對交通
    安全之危害不低，所為誠值非難；又被告除前述構成累犯之
    前科外，尚曾於95、96年間，各因酒後駕車之公共危險犯行
    ，經臺灣高雄地方檢察署檢察官先後以95年度偵字第27771
    號、96年度偵字第32873號為緩起訴處分確定，另曾於103至
    106年間，各因酒後駕車之公共危險犯行，經臺灣高雄地方
    法院以103年度交簡字第6304號判決判處有期徒刑3月、105
    年度交簡字第276號判決判處有期徒刑4月、105年度交簡字
    第584號判決判處有期徒刑5月、106年度審交易字第438號判
    決判處有期徒刑6月確定，有臺灣高等法院被告前案紀錄表
    可參（見本院卷第43至58頁），亦即被告本案已是第9次犯
    酒後駕車之公共危險罪，足見其未因前案習得教訓，猶心存
    僥倖，置己身及其他用路人之生命、身體、財產損失於不顧
    ，行為惡性非輕；惟念及被告犯後坦承犯行之態度尚可，本
    案亦幸未引發任何交通事故致生實害，兼衡被告自陳為國中
    畢業之智識程度，領有中華民國身心障礙證明（第一類輕度
    ），目前擔任水泥工，日薪1,300元，前已離婚，家中尚有
    母親之家庭生活及工作經濟狀況等一切情狀（見本院卷第71
    、73頁），量處如主文所示之刑。
據上論斷，應依刑事訴訟法第273條之1第1項、第299條第1項前
段（依刑事裁判書類簡化原則，僅引用程序法條），判決如主文
。
本案經檢察官姜智仁提起公訴，檢察官林豐正到庭執行職務。
中　　華　　民　　國　　111 　年　　9 　　月　　30　　日
                  刑事第二庭  法  官  蘇珈漪
以上正本證明與原本無異。
如不服本判決應於收受判決後20日內向本院提出上訴書狀，並應
敘述具體理由；其未敘述上訴理由者，應於上訴期間屆滿後20日
內向本院補提理由書。「切勿逕送上級法院」。
                              書記官  曾百慶
中　　華　　民　　國　　111 　年　　9 　　月　　30　　日

附錄本案論罪科刑法條全文：
中華民國刑法第185條之3
駕駛動力交通工具而有下列情形之一者，處3年以下有期徒刑，
得併科30萬元以下罰金：
一、吐氣所含酒精濃度達每公升零點二五毫克或血液中酒精濃度
    達百分之零點零五以上。
二、有前款以外之其他情事足認服用酒類或其他相類之物，致不
    能安全駕駛。
三、服用毒品、麻醉藥品或其他相類之物，致不能安全駕駛。
因而致人於死者，處3年以上10年以下有期徒刑，得併科2百萬元
以下罰金；致重傷者，處1年以上7年以下有期徒刑，得併科1百
萬元以下罰金。
曾犯本條或陸海空軍刑法第五十四條之罪，經有罪判決確定或經
緩起訴處分確定，於十年內再犯第一項之罪因而致人於死者，處
無期徒刑或5年以上有期徒刑，得併科3百萬元以下罰金；致重傷
者，處3年以上10年以下有期徒刑，得併科2百萬元以下罰金。